【裁判字號】    99,交聲,135
【裁判日期】    990212
【裁判案由】    聲明異議
【裁判全文】
臺灣彰化地方法院交通事件裁定        99年度交聲字第135號
移送機關    交通部公路總局臺中區監理所彰化監理站
異議人即
受處分人    乙○○
送達代收人  甲○○
上列受處分人因違反道路交通管理處罰條例案件，對於交通部公
路總局臺中區監理所彰化監理站中華民國99年1 月8 日所為之處
分（彰監四字第裁64-C00000000號）不服，聲明異議，本院裁定
如下：
    主  文
異議駁回。
    理  由
一、按汽車駕駛人，行經有燈光號誌管制之交岔路口闖紅燈者，
    處新臺幣（下同）1800元以上5400元以下罰鍰，及記違規點
    數3 點，道路交通管理處罰條例第53條第1 項、第63條第1
    項第3 款分別定有明文。另參照違反道路交通管理事件統一
    裁罰基準及處理細則所附「違反道路交通管理事件統一裁罰
    基準表」（適用於96年1 月1 日以後違規）之規定，對於違
    反道路交通管理處罰條例第53條第1 項之違規情形，機器腳
    踏車駕駛人，行經有燈光號誌管制之交岔路口闖紅燈，逾越
    應到案期限60日以上，繳納罰鍰或逕行裁決處罰者，機器腳
    踏車駕駛人處罰鍰4500元。次按行為人有違反道路交通管理
    處罰條例之情形，應填製舉發違反道路交通管理事件通知單
    ，當場舉發者，應填記駕駛人或行為人姓名、性別、出生年
    月日、地址、身分證統一編號及車主姓名、地址、車牌號碼
    、車輛種類。被查獲之駕駛人或行為人為受處分人時，應於
    填記通知單後將通知聯交付該駕駛人或行為人簽名或蓋章收
    受之；拒絕簽章者，仍應將通知聯交付該駕駛人或行為人收
    受，並記明其事由及交付之時間；拒絕收受者，應告知其應
    到案時間及處所，並記明事由與告知事項，視為已收受，違
    反道路交通管理事件統一裁罰基準及處理細則第11條第1 項
    第1 款亦有明文。
二、原處分機關略以：異議人即受處分人乙○○於98年6 月10日
    22時22分許，騎乘車牌號碼989-CUM 號重型機車，在臺北縣
    鶯歌鎮○○路與德昌街口，因行經有燈光號誌管制之交岔路
    口闖紅燈違規，為臺北縣政府警察局三峽分局警員當場攔檢
    舉發，掣開違規通知單移送，並經原處分機關於99年1 月8
    日以彰監四字第裁64-C00000000號裁決書，依違反道路交通
    管理處罰條例第53條第1 項、第63條第1 項第3 款規定，裁
    處罰鍰4500元，並記違規點數3 點。
三、聲明異議意旨略以：受處分人並未收到違規有關之文件，罰
    款卻因而直接倍增至4500元，為此不服，爰聲明異議等語。
四、經查：
（一）受處分人乙○○於98年6 月10日22時22分許，騎乘車牌號
      碼989-CUM 號重型機車，在臺北縣鶯歌鎮○○路與德昌街
      口，因行經有燈光號誌管制之交岔路口闖紅燈違規，為臺
      北縣政府警察局三峽分局警員當場攔檢舉發，掣開違規通
      知單移送，並經原處分機關於99年1 月8 日以彰監四字第
      裁64-C00000000號裁決書，依違反道路交通管理處罰條例
      第53條第1 項、第63條第1 項第3 款規定，裁處罰鍰4500
      元，並記違規點數3 點等情，有該臺北縣政府警察局三峽
      分局舉發違反道路交通管理事件通知單及交通部公路總局
      臺中區監理所彰化監理站99年1 月8 日彰監四字第裁64-C
      00000000號裁決書在卷可稽，且受處分人亦未就上開違規
      行為有所爭執，堪認受處分人確有前揭違規行為無訛。
（二）又據臺北縣政府警察局三峽分局99年2 月4 日北縣警峽交
      裁字第0990003654號（檢附臺北縣政府警察局三峽分局受
      理舉發違反道路交通管理事件答辯報告書）函覆稱：「職
      警員秦清波於98年6 月10日22時至24時於鶯歌鎮○○路與
      德昌街口擔服取締酒駕勤務，於22時22分許，發現一台普
      通機車由鶯桃路往鶯歌市區方向行駛闖紅燈，職於是將其
      攔下並告知其違規事項，並請該駕駛出示證件及查證身分
      ，經查證該違規車輛車號為989-CUM 號、違規人為乙○○
      ，於是職便依其違規事實當場填製闖紅燈之告發單。填製
      完畢後職請違規人在告發單上簽名，該名違規人不願意在
      告發單上簽名，於是職便於告發單上註明『拒簽』並將該
      告發單交由違規人收受，該名違規駕駛人當場將該告發單
      收下後就離去」，依前揭規定，本件係當場舉發，舉發警
      員因違規人拒簽而在舉發單上註明「拒簽」，並當場告知
      受處分人到案時間及處所，應視為已經收受，而合法送達
      予受處分人。是受處分人辯稱：伊未收受罰單致遭加倍處
      罰，請求撤銷原處分云云，尚無理由。
五、綜上所述，本件舉發違反道路交通管理事件通知單既已合法
    送達受處分人，且受處分人逾越應到案期限60日以上繳納罰
    鍰或逕行裁決處罰，從而，原處分機關依前開道路交通管理
    處罰條例第53條第1 項、第63條條第1 項第3 款及違反道路
    交通管理事件統一裁罰基準表規定，裁處受處分人罰鍰4500
    元，並記違規點數3 點，核無違誤，本件異議為無理由，應
    予駁回。
六、據上論斷，應依道路交通案件處理辦法第19條，裁定如主文
    。
中    華    民    國    99    年    2     月    12    日
                          交通法庭    法  官  郭麗萍
以上正本證明與原本無異。
如不服本裁定，應於裁定送達後五日內向本院提出抗告狀( 須附
繕本) 。
中    華    民    國    99    年    2     月    12    日
                                      書記官  吳冠慧

司法院資訊處製作；財團法人民間司法改革基金會備份。
